# 其他权益工具负数余额的处理

提问人：ddmmbb 时间：2020-03-20 08:05:24
陈老师您好！向您请教一个问题，我公司以前年度发行永续债 15 亿，计入其他权益工具贷方，支付承销费 200 万，冲减其他权益工具，其他权益工具余额为14.98亿，本年归还本金 15 亿，但年末会出现 200 万借方余额，这个需要怎么处理呢？

回答人：chenyiwei
该项其他权益工具赎回完毕后，剩余的负数余额（由当初发行时的交易费用形成）应转为冲减资本公积（资本溢价），其他权益工具的余额为零。